【裁判字號】    97,審訴,700
【裁判日期】    971231
【裁判案由】    毒品危害防制條例
【裁判全文】
臺灣桃園地方法院刑事判決             97年度審訴字第700號
公  訴  人  臺灣桃園地方法院檢察署檢察官
被      告  甲○○
指定辯護人  本院公設辯護人  陳瑞明
上列被告因違反毒品危害防制條例案件，經檢察官提起公訴（97
年度毒偵字第720 號），嗣被告於準備程序進行中為有罪之陳述
，經本院合議庭裁定由受命法官獨任進行簡式審判程序後，聲請
改依協商程序而為判決，本院判決如下：
    主  文
甲○○施用第一級毒品，累犯，處有期徒刑拾壹月，扣案之海洛
因殘渣袋貳只均沒收銷燬之。又施用第二級毒品，累犯，處有期
徒刑柒月。應執行有期徒刑壹年月，扣案之海洛因殘渣袋貳只
均沒收銷燬之。
    事實及理由
一、本件被告所犯係死刑、無期徒刑或最輕本刑為3 年以上有期
    徒刑以外之罪，其於準備程序中就被訴事實為有罪之陳述，
    經本院告知簡式審判程序之旨，並聽取公訴人、被告及辯護
    人之意見後，爰依刑事訴訟法第273 條之1 第1 項規定合議
    裁定由受命法官獨任進行簡式審判程序。
二、甲○○前有搶奪、竊盜、違反廢止前麻醉藥品管理條例、違
    反毒品危害防制條例等前科，其中曾受下列罪刑宣告及刑之
    執行情形：
  (一)於民國92年間，因施用第一、二級毒品案件，經臺灣板橋地
    方法院以92年度訴字第2485號判決分別判處有期徒刑7 月、
    4 月，應執行有期徒刑9 月，上訴後均經臺灣高等法院及最
    高法院駁回上訴而確定；又於92年間，因施用第一、二級毒
    品案件，經臺灣板橋地方法院以93年度訴字第788 號判決分
    別判處有期徒刑8 月、5 月，應執行有期徒刑10月確定。
  (二)復於93年間，因施用第一、二級毒品案件，經臺灣板橋地方
    法院以94年度訴字第297 號判決分別判處有期徒刑10月、6
    月，應執行有期徒刑1 年2 月，上訴後均經臺灣高等法院及
    最高法院駁回上訴而確定。
  (三)上揭(一)所示數罪刑，嗣經法院裁定應執行有期徒刑1 年7 月
    ，並與上開(二)所示罪刑接續執行，於96年3 月20日假釋出監
    並交付保護管束，嗣經撤銷假釋，應執行殘刑7 月21日，復
    因中華民國96年度罪犯減刑條例公布施行並經臺灣高等法院
    以96年度聲減字第4969號裁定就前揭數罪均各減刑期二分之
    一，並就上開(一)所示數罪定應執行有期徒刑9 月又15日確定
    ，就上開(二)所示數罪定應執行有期徒刑7 月確定，而於96年
    12月25日經臺灣板橋地方法院檢察署檢察官以96年度執減更
    字第8800號以減刑前已執畢簽結，而於96年7 月16日該條例
    施行之日已執行完畢（最高法院97年度台非字第302 號判決
    參照）（構成累犯）。
三、被告另於89年間，因施用毒品案件，經臺灣板橋地方法院以
    89年度毒聲字第4738號裁定送觀察、勒戒，認有繼續施用毒
    品之傾向，繼經臺灣板橋地方法院以89年度毒聲字第5081號
    裁定令入戒治處所施以強制戒治，於91年3 月28日期滿執行
    完畢，並經臺灣板橋地方法院檢察署於91年4 月10日以91年
    度戒毒偵字第173 號不起訴處分確定。又於92年間，因施用
    毒品案件，經臺灣板橋地方法院以92年度毒聲字第3054號裁
    定令入戒治處所施以強制戒治，嗣於93年1 月9 日因毒品危
    害防制條例修正而出所，該次犯行並經臺灣板橋地方法院以
    92年度訴字第2485號判決判處應執行有期徒刑9 月，嗣經最
    高法院以93年度臺上字第4070號判決駁回上訴確定。復於5
    年內，因施用毒品案件，經臺灣板橋地方法院以93年度訴字
    第788 號判決判處應執行有期徒10月確定。猶不知悛悔，明
    知海洛因、安非他命係業經公告列為毒品危害防制條例第2
    條第2 項第1 款、第2 款之第一、二級毒品，不得非法持有
    、施用，竟基於施用第一級毒品海洛因之犯意，於97年1 月
    28日23時許，在桃園縣龜山鄉○○路○ 段145 號2 樓處，施
    用第一級毒品海洛因1 次；另基於施用第二級毒品安非他命
    之犯意，於同日某時，在上址處，施用第二級毒品安非他命
    1 次。嗣於97年1 月28日23時30分許，在桃園縣龜山鄉○○
    路○ 段145 號2 樓處，為警查獲並扣得殘渣袋2 只。案經臺
    北縣政府警察局新莊分局報請臺灣桃園地方法院檢察署檢察
    官偵查後起訴。
四、證據名稱：
  (一)被告於本院準備程序中之自白。
  (二)台灣檢驗科技股份有限公司濫用藥物尿液檢驗報告暨臺北縣
    政府警察局新莊分局偵辦毒品麻醉藥品案被移送人姓名及代
    碼對照表各1 份附卷可稽。
  (三)海洛因殘渣袋2 只扣案可資佐證。
五、本件經檢察官與被告於審判外達成協商之合意且被告已認罪
    ，其合意內容為：就其施用第一級毒品部分，被告願受科刑
    範圍為有期徒刑11月，就其施用第二級毒品部分，被告願受
    科刑範圍為有期徒刑7 月，應執行有期徒刑1 年3 月。經查
    ，上開協商合意並無刑事訴訟法第455 條之4 第1 項所列情
    形之一，檢察官聲請改依協商程序而為判決，本院爰不經言
    詞辯論，於協商合意範圍內為協商判決，合予敘明。
六、末查，扣案之海洛因殘渣袋2 只，係用以包裹第一級毒品海
    洛因之包裝袋，而海洛因已經被告施打殆盡，且被告施打該
    物尿液中驗出嗎啡陽性反應，被告復自白施打海洛因，俱如
    前述，足見塑膠袋係殘留有毒品海洛因，均應依毒品危害防
    制條例第18條第1 項前段規定，沒收銷燬之。
七、應適用之法條：刑事訴訟法第273 條之1 第1 項、第455 條
    之4 第2 項、第455 條之8 ，毒品危害防制條例第10條第1
    項、第2 項、第18條第1 項前段，刑法第11條、第47條第1
    項、第51條第5 款。
八、本判決除有刑事訴訟法第455 條之4 第1 項第1 款、第2 款
    、第4 款、第6 款、第7 款所定情形之一，或違反同條第2
    項規定者外，不得上訴。
九、如不服本件判決，得自收受判決送達之日起10日內，向本院
    提出上訴書狀，上訴於第二審法院。
本案經檢察官潘怡華到庭執行職務。
中    華    民    國    97    年    12    月    31    日
                  刑事庭    法  官  徐  培  元
以上正本證明與原本無異。
                            書記官  楊  美  慧
中    華    民    國    97    年    12    月    31    日
附錄本件論罪科刑法條：
毒品危害防制條例第10條
施用第一級毒品者，處六月以上五年以下有期徒刑。
施用第二級毒品者，處三年以下有期徒刑。


司法院資訊處製作；財團法人民間司法改革基金會備份。
